臺灣板橋地方法院刑事判決
公　訴　人　臺灣板橋地方法院檢察署檢察官
被　　　告　甲○○
上列被告因違反毒品危害防制條例案件，經檢察官提起公訴（九
十四年度毒偵字第二０七一號），因被告於本院準備程序中為有
罪之陳述，嗣經本院合議庭裁定以簡式審判程序審理，判決如下
：
    主  文
甲○○連續施用第一級毒品，累犯，處有期徒刑壹年。扣案之第
一級毒品海洛因（淨重點伍公克）及第二級毒品安非他命（淨
重壹點貳公克）均沒收銷燬之，空包裝袋貳只沒收。
    事  實
一、甲○○前於民國八十年間因違反麻醉藥品管理條例案件，經
    臺灣臺北地方法院以八十年度訴字第四七五號判處有期徒刑
    四年確定，經付執行，於八十二年五月十九日假釋出監；復
    於八十二年間因違反肅清煙毒條例案件，經臺灣高等法院以
    八十三年度上重訴字第三四號判處有期徒刑四年六月確定，
    ，前揭假釋經撤銷後，其殘刑一年六月又十四日與有期徒刑
    四年六月經接續執行，於八十六年五月十九日縮刑假釋出監
    ，嗣其假釋復因案經撤銷，殘刑一年十一月又二十八日經付
    執行，於九十年六月二十二日縮刑期滿執行完畢出監；又於
    九十二年間因違反毒品危害防制條例案件，經本院以九十二
    年度簡字第二二一八號判處有期徒刑五月確定，於九十三年
    六月九日執行完畢出監。
二、甲○○於八十八年間因施用毒品犯行，經臺灣士林地方法院
    以八十八年度毒聲字第四二九號裁定送觀察、勒戒後，認有
    繼續施用毒品之傾向，再以八十八年度毒聲字第五八八號裁
    定送強制戒治，嗣以八十八年度毒聲字第一四八六號裁定停
    止戒治並付保護管束，保護管束期滿由臺灣士林地方法院檢
    察署檢察官於八十九年四月二十四日以八十九年度戒毒偵字
    第七四號為不起訴處分確定；又於九十二年間因施用毒品犯
    行，經本院以九十二年毒聲字第一九七四號裁定施以強制戒
    治，於九十三年一月九日因修正後毒品危害防制條例生效施
    行而報結並釋放。詎甲○○猶不知悔改，且未戒除毒癮，竟
    基於施用第一級毒品海洛因及第二級毒品安非他命之概括犯
    意，自九十四年二月某日起至同年四月六日二十一時許止，
    在臺北縣中和市○○路二０八巷十六之二號住處，以將海洛
    因及安非他命同時置入吸食器內以火加熱，使其產生煙霧後
    加以吸食之方式施用，平均每天施用一次。嗣於九十四年四
    月七日凌晨一時許，在臺北縣中和市○○路與景安路口，為
    警查獲，並扣得海洛因一包（毛重三點九公克，淨重三點五
    公克）及安非他命一包（毛重一點四公克，淨重一點二公克
    ）。
三、案經臺北市政府警察局北投分局移送臺灣板橋地方法院檢察
    署檢察官偵查起訴，本院於準備程序進行中，被告就被訴事
    實為有罪之陳述，經告知被告簡式審判程序之旨，並聽取當
    事人之意見後，裁定進行簡式審判程序。
    理  由
壹、關於程序：
    按「除被告所犯為死刑、無期徒刑、最輕本刑為三年以上有
    期徒刑之罪或高等法院管轄第一審案件者外，於前條第一項
    程序進行中，被告先就被訴事實為有罪之陳述時，審判長得
    告知被告簡式審判程序之旨，並聽取當事人、代理人、辯護
    人及輔佐人之意見後，裁定進行簡式審判程序。」刑事訴訟
    法第二百七十三條之一第一項定有明文。查被告甲○○涉犯
    之毒品危害防制條例第十條第一項之施用第一級毒品罪及同
    條第二項之施用第二級毒品罪，法定本刑均非最輕本刑為三
    年以上有期徒刑之罪，且被告於本院九十四年七月二十日準
    備程序進行中，復就被訴之事實為有罪之陳述，經告知被告
    簡式審判程序之旨，被告及公訴人對於本件改依簡式審判程
    序審理均表示無意見，是本院即依前揭刑事訴訟法規定，裁
    定本案進行簡式審判程序，合先敘明。
貳、關於實體：
一、上揭犯罪事實，迭據被告甲○○於警詢、偵查中及本院審理
    時均坦承不諱，且被告經警採取之尿液檢體，經送臺灣尖端
    先進生技醫藥股份有限公司檢驗後確呈毒品嗎啡及安非他命
    陽性反應，有該公司九十四年四月十九日濫用藥物檢驗報告
    一份附卷可稽；而被告經警查獲時扣得之白色粉末及透明晶
    體各一包，經台北市政府警察局北投分局警，以聯勤二四
    廠製造之毒品檢驗Ａ包試劑初步檢驗結果，分別呈第一級海
    洛因及第二級毒品安非他命反應，有台北市政府警察局北投
    分局分局查獲涉嫌毒品危害防制條例案件毒品初步鑑定報告
    單各一紙附卷可稽（見九十四年度毒偵字第二０七一號偵查
    卷第三七、三八頁）。並有第一級毒品海洛因（淨重三‧五
    公克）、第二級毒品安非他命（淨重一‧二公克）扣案可供
    佐證，足徵被告施用第一級毒品海洛因及第二級毒品安非他
    命之自白與事實相符而堪予採信。
二、第查，被告甲○○於八十八年間因施用毒品犯行，經臺灣士
    林地方法院以八十八年度毒聲字第四二九號裁定送觀察、勒
    戒後，認有繼續施用毒品之傾向，再以八十八年度毒聲字第
    五八八號裁定令入戒處所施以強制戒治，嗣經以八十八年度
    毒聲字第一四八六號裁定停止戒治並付保護管束，保護管束
    期滿由臺灣士林地方法院檢察署檢察官於八十九年四月二十
    四日以八十九年度戒毒偵字第七四號為不起訴處分確定；又
    於九十二年間因施用毒品犯行，經本院以九十二年毒聲字第
    一九七四號裁定施以強制戒治，於九十三年一月九日因修正
    後毒品危害防制條例生效施行而報結並釋放，有臺灣高等法
    院被告前案紀錄表一份在卷可憑。事證明確，被告於上揭強
    制戒治執行完畢釋放後五年內再犯施用毒品之犯行堪予認定
    ，應依法論科。
三、按海洛因及安非他命分別為毒品危害防制條例明定之第一級
    及第二級毒品，核被告甲○○所為，係犯同條例第十條第一
    項之施用第一級毒品罪及同條第二項之施用第二級毒品罪。
    被告施用前後持有第一級毒品海洛因及第二級毒品安非他命
    之低度行為，為其施用之高度行為所吸收，均不另論罪。其
    先後多次施用第一級及第二級毒品之犯行，時間緊接，方法
    相同，觸犯構成犯罪要件相同之罪名，顯係基於概括之犯意
    反覆而為，應依刑法第五十六條連續犯之規定，分別論以一
    罪並均加重其刑。公訴意旨未論及被告自九十四年二月某日
    起至同年四月五日止之施用毒品犯行，惟此部分與前揭公訴
    人起訴之施用毒品犯行，有連續犯之裁判上一罪關係，本院
    自得一併論究，附此敘明。至於被告係以吸食器同時施用海
    洛因及安非他命二種毒品，應屬一施用行為而同時觸犯上揭
    二罪名，為想像競合犯，應依刑法第五十五條之規定，從一
    重之連續施用第一級毒品罪處斷，公訴意旨認被告所犯上開
    二罪間，犯意各別，罪名有異，應予分論併罰，尚有未洽。
    被告有上揭事實欄記載之犯罪科刑及執行紀錄，有臺灣高等
    法院被告前案紀錄表附卷可考，其於受有期徒刑之執行完畢
    後，五年以內再犯有期徒刑以上之罪，為累犯，應依刑法第
    四十七條規定加重其刑，並就其刑遞加重之。爰審酌被告素
    行不佳，其曾因施用毒品送勒戒所觀察、勒戒及強制戒治後
    ，仍未能戒斷其施用毒品之惡習，再犯本件犯行，惟因施用
    毒品均僅係戕害其自己身心並無加害他人，再審酌其施用毒
    品時間之長短、犯後坦承犯行態度良好等一切情狀，量處如
    主文所示之刑，以示懲儆。
四、扣案之第一級毒品海洛因（淨重三點五公克）及第二級毒品
    安非他命（淨重一點二公克），不問屬於犯人與否，均應依
    毒品危害防制條例第十八條第一項前段規定宣告沒收銷燬之
    ；上開毒品係分別以二只塑膠袋包裝，該毒品外包裝既係用
    於包裹毒品，防其裸露、潮濕，便於攜帶，可與毒品分離，
    係供本案犯罪所用之物，且係屬被告所有，因毒品危害防制
    條例第十九條第一項並無就犯同條例第十條之罪所用之物，
    應予沒收之規定，故依刑法第三十八條第一項第二款規定宣
    告沒收。
據上論斷，應依刑事訴訟法第二百七十三條之一第一項、第二百
九十九條第一項前段，毒品危害防制條例第十條第一項、第十八
條第一項前段，刑法第十一條前段、第五十六條、第五十五條、
第四十七條、第三十八條第一項第二款，判決如主文。
本案經檢察官葉志飛到庭執行職務。
中    華    民    國  九十四  年    七  月    二十九  日
                  刑事第十一庭      法  官  潘翠雪
上列正本證明與原本無異。
如不服本判決，應於送達後十日內向本院提出上訴狀
                                    書記官  江文彬
中    華    民    國  九十四  年    七  月    二十九  日
附錄本案論罪科刑法條全文：
毒品危害防制條例第10條
施用第一級毒品者，處 6 月以上 5 年以下有期徒刑。
施用第二級毒品者，處 3 年以下有期徒刑。
